臺灣高等法院刑事判決
109年度交上易字第29號
上  訴  人  
即  被  告  張振德  


選任辯護人  陳家彥律師
            廖家瑜律師
上列上訴人因公共危險案件，不服臺灣桃園地方法院108年度審
交易字第682號，中華民國108年11月15日第一審判決（起訴案號
：臺灣桃園地方檢察署108年度偵字第21656號），提起上訴，本
院判決如下：
    主  文
上訴駁回。
    事實及理由
一、本案經本院審理結果，認原審以上訴人即被告張振德犯刑法
    第185條之3第1項第1款之駕駛動力交通工具而有吐氣所含酒
    精濃度達每公升0.25毫克以上情形之罪，判處被告有期徒刑
    7月。認事用法及量刑均無不當，應予維持，並引用第一審
    判決書記載之事實、證據及理由（如附件）。
二、被告上訴意旨略以：其當天係因突然接獲客戶致電有送貨需
    求，且當下無替代人力，才會在飲酒後騎車上路，其為避免
    發生交通事故，已行駛夜間車流量較少之路線，並保持速限
    ，謹慎駕車，並未造成任何傷亡，又其僅有高中學歷，生活
    單純，無不良惡習，工作認真負責，照顧其母生活起居及負
    擔經濟，請從輕量刑云云。
三、按量刑輕重，係屬法院得依職權自由裁量之事項，苟其量刑
    已以行為人之責任為基礎，並斟酌刑法第57條各款所列情狀
    ，而未逾越法定刑度或有濫用權限情事，即不得任意指為違
    法。查原判決於量刑時，已審酌被告前已有4次酒後駕車之
    公共危險犯行，而經臺灣桃園地方檢察署檢察官為緩起訴處
    分、經原審法院判決有期徒刑3月、有期徒刑3月併科罰金新
    臺幣1萬元、有期徒刑6月，有本院被告前案紀錄表存卷可憑
    ，竟仍不知自律己行，再次於飲酒後猶騎乘上開重型機車行
    駛於公眾往來之道路，危及道路交通安全，且缺乏尊重其他
    用路人生命、財產安全之觀念，為警測得其吐氣所含酒精濃
    度高達每公升0.26毫克，所為實不足取，兼衡被告之智識程
    度及生活狀況，暨其犯後自白，態度尚可等一切情狀，量處
    有期徒刑7月，核其認事用法俱無違誤，量刑尚屬允當。衡
    諸被告前次酒後駕車犯行業經法院判處有期徒刑6月確定，
    本次犯行經依累犯規定加重其刑，原審僅量處有期徒刑7月
    ，並無量刑輕重失衡，顯然過重之情形。至被告所辯因臨時
    有送貨需求而騎車上路一情，係屬其酒後駕車之動機及原因
    ，尚難執為原判決量刑過重之理由。綜上，被告上訴請求從
    輕量刑，為無理由，應予駁回。
據上論斷，應依刑事訴訟法第373條、第368條，判決如主文。
本案經檢察官陳佳秀到庭執行職務。
中　　華　　民　　國　　109 　年　　3 　　月　　10　　日
                  刑事第二十五庭 審判長法  官 宋松璟
                                       法  官 陳彥年
                                       法  官 文家倩
以上正本證明與原本無異。
不得上訴。
                                       書記官 桑子樑
中　　華　　民　　國　　109 　年　　3 　　月　　10　　日
附錄本案論罪科刑法條全文：
中華民國刑法第185條之3
駕駛動力交通工具而有下列情形之一者，處 2 年以下有期徒刑
，得併科 20 萬元以下罰金：
一、吐氣所含酒精濃度達每公升零點二五毫克或血液中酒精濃度
    達百分之零點零五以上。
二、有前款以外之其他情事足認服用酒類或其他相類之物，致不
    能安全駕駛。
三、服用毒品、麻醉藥品或其他相類之物，致不能安全駕駛。
因而致人於死者，處 3 年以上 10 年以下有期徒刑；致重傷者
，處 1 年以上 7 年以下有期徒刑。
曾犯本條或陸海空軍刑法第 54 條之罪，經有罪判決確定或經緩
起訴處分確定，於五年內再犯第 1 項之罪因而致人於死者，處
無期徒刑或 5 年以上有期徒刑；致重傷者，處 3 年以上 10 年
以下有期徒刑。
附件
                臺灣桃園地方法院刑事判決
                                  108年度審交易字第682號
公　訴　人　臺灣桃園地方檢察署檢察官
被　　　告　張振德  男  39歲（民國00年0月00日生）
                    身分證統一編號：Z000000000號
                    住○○市○鎮區○○路0段000號
上列被告因公共危險案件，經檢察官提起公訴（108 年度偵字第
21656 號），被告於本院準備程序進行中，就被訴事實為有罪之
陳述，經本院告知簡式審判程序意旨，並聽取當事人意見後，裁
定依簡式審判程序審理，判決如下：
    主  文
張振德駕駛動力交通工具而吐氣所含酒精濃度達每公升零點二五
毫克以上，累犯，處有期徒刑柒月。
    事實及理由
一、張振德前於民國103 年間因公共危險案件，經本院以103 年
    度審交簡字第239 號判決判處有期徒刑6 月確定，於104 年
    3 月9 日易科罰金執行完畢（於本案構成累犯）。詎仍不知
    悔改，明知酒精成分對人之意識、控制能力具有不良影響，
    且超量飲酒後會導致對週遭事務之辨識及反應能力較平常狀
    況薄弱，而自108 年8 月1 日凌晨1 時許起至同日凌晨1 時
    2 分許止，在桃園市○○區○○路00號之「中壢青果市場」內飲
    用保力達藥酒後，未待體內酒精充分代謝，於同日凌晨4 時
    許，自該處騎乘車牌號碼000-0000號普通重型機車上路。嗣
    於同日上午5 時20分許，行經桃園市○○區○○○路000 巷00號
    旁為警攔檢，並於同日上午5 時33分許，檢測其吐氣所含酒
    精濃度達每公升0.26毫克。 
二、證據名稱：
（一）被告張振德於警詢、偵查、本院準備程序及審理時之自白
      。
（二）桃園市政府警察局中壢分局道路交通當事人酒精測定紀錄
      表、桃園市政府警察局舉發違反道路交通管理事件通知單
      各1 份。
三、論罪科刑：
（一）核被告所為，係犯刑法第185 條之3 第1 項第1 款之駕駛
      動力交通工具而吐氣所含酒精濃度達每公升0.25毫克以上
      罪。
（二）又被告有如前開所載之犯罪科刑與執行完畢情形，有臺灣
      高等法院被告前案紀錄表附卷可參，其受徒刑之執行完畢
      後，5 年以內故意再犯本案有期徒刑以上之罪，為累犯，
      而參照司法院大法官釋字第775 號解釋意旨，被告前已多
      次犯有公共危險犯行，足顯被告對刑之執行均不知悔改，
      其前對刑罰之反應力亦屬薄弱，此次加重最低本刑，對其
      人身自由所為之限制自無過苛之侵害，是認應依刑法第47
      條第1 項規定加重其刑。 
（三）爰審酌被告前已有4 次酒後駕車之公共危險犯行，而經臺
      灣桃園地方檢察署檢察官為緩起訴處分、經本院判決有期
      徒刑3 月、有期徒刑3 月併科罰金新臺幣1 萬元、有期徒
      刑6 月，此有上開卷附之臺灣高等法院被告前案紀錄表可
      憑，竟仍不知自律己行，再次於飲酒後猶騎乘上開重型機
      車行駛於公眾往來之道路，危及道路交通安全，且缺乏尊
      重其他用路人生命、財產安全之觀念，為警測得其吐氣所
      含酒精濃度高達每公升0.26毫克，所為實不足取，兼衡被
      告之智識程度及生活狀況，暨其犯後自白，態度尚可等一
      切情狀，量處如主文所示之刑，以示懲儆。
四、應適用之法條：刑事訴訟法第273 條之1 第1 項、第299 條
    第1 項前段、第310 條之2 、第454 條第1 項，刑法第185 
    條之3 第1 項第1 款、第47條第1 項，刑法施行法第1 條之
    1 第1 項，判決如主文。
五、如不服本判決應於收受判決後10日內向本院提出上訴狀（應
    附繕本），並應敘述具體理由。其未敘述上訴理由者，應於
    上訴期間屆滿後20日內補提理由書狀於本院，上訴於臺灣高
    等法院。本案經檢察官魏豪勇到庭執行職務。
中　　華　　民　　國   108    年    11    月     15   日
                  刑事審查庭  法  官  潘怡華
以上正本證明與原本無異。
如不服本判決應於收受判決後10日內向本院提出上訴書狀，並應
敘述具體理由。其未敘述上訴理由者，應於上訴期間屆滿後20日
內向本院補提理由書(均須按他造當事人之人數附繕本)「切勿逕
送上級法院」。
                              書記官  林芷萍
中　　華　　民　　國   108    年    11    月     15   日
附錄本案論罪科刑依據之法條：
中華民國刑法第185 條之3
駕駛動力交通工具而有下列情形之一者，處2 年以下有期徒刑，
得併科20萬元以下罰金：
一、吐氣所含酒精濃度達每公升零點二五毫克或血液中酒精濃度
    達百分之零點零五以上。
二、有前款以外之其他情事足認服用酒類或其他相類之物，致不
    能安全駕駛。
三、服用毒品、麻醉藥品或其他相類之物，致不能安全駕駛。
因而致人於死者，處 3 年以上 10 年以下有期徒刑；致重傷者
，處 1 年以上 7 年以下有期徒刑。